【裁判字號】    97,簡,4
【裁判日期】    971031
【裁判案由】    侵權行為損害賠償
【裁判全文】
臺灣板橋地方法院民事判決                 97年度簡字第4號
原      告  甲○○
被      告  丁○○
上列當事人間侵權行為損害賠償事件，本院於97年10月7 日言詞
辯論終結，判決如下：
    主  文
被告應給付原告新台幣陸萬元，及民國九十七年八月十六日起至
清償日止，按年息百分之五計算之利息。
原告其餘之訴駁回。
訴訟費用由被告負擔百分之十二，餘由原告負擔。
本判決第一項得假執行，但被告以新台幣陸萬元為原告供擔保後
得免為假執行。
原告其餘假執行之聲請駁回。
    事實及理由
一、原告起訴主張：原告於台北縣三重市○○街214號經營早餐
    店，被告自95年間起經常至原告經營之早餐店用餐，多次追
    求原告，並要求發生性關係，遭原告嚴厲駁斥後，被告竟向
    原告之友人乙○○陳述「原告以前是當妓女，他的三間房子
    都是男人供應的，還到處拿男人的錢」等語，不實毀謗原告
    之名譽，侵害原告之名譽及人格權，依據民法第184條第1項
    侵權行為之規定，提起本訴，並聲明：被告應賠償原告49
    萬元及自起訴狀繕本送達翌日起算之法定遲延利息，願供擔
    保請准宣告假執行。
二、被告抗辯：被告並無原告所指述之言語，且為原告多次向被
    告表示只要與有錢的男人交往，因被告不認同其想法，嗣因
    乙○○多次邀被告前往其工作地點聊天，乙○○多次向原告
    表示欲追求原告，被告基於善意告知乙○○，原告並非用情
    專一之女人，看錢比較重，毋庸浪費金錢及時間在原告身上
    ，乙○○卻故意曲解被告之意，以電話威脅被告出面處理，
    更於原告經營之早餐店，由乙○○拿出已備妥之空白本票三
    紙，要求被告簽署面額各為10萬元之本票三紙，並不斷騷擾
    被告，被告經報警處理後，原告因涉嫌妨害自由案件，業經
    法院判處拘役30日，原告於該案中已和解，卻未依約履行，
    提起本訴應係挾怨報復，被告雖有言語不當之處，係因原告
    與乙○○串謀所致，原告故意陷害被告，自應免除被告責任
    ，且原告並未舉證其有多筆不動產等語，並聲明駁回原告之
    訴，願供擔保請准宣告免為假執行。
三、得心證之理由：
(一)民法上名譽權之侵害非即與刑法之誹謗罪相同，名譽有無受損
  害，應以社會上對個人評價是否貶損作為判斷之依據，苟其行
  為足以使他人在社會上之評價受到貶損，不論其為故意或過失
  ，均可構成侵權行為，其行為不以廣佈於社會為必要，僅使第
  三人知悉其事，亦足當之（最高法院90年台上字第646號判例
  意旨參照）。參以證人乙○○於本院審理時證述「我確實有聽
  到被告說原告以前是作妓女的，他名下三間房子都是男人給他
  的」「（法官問：被告有沒有說原告到處拿男人的錢？說原告
  以前是做妓女的？）有，我聽到這些又去跟原告講」等語（見
  97年10月7日筆錄），復徵之證人丙○○於本院審理時證述「
  有一天我去吃早餐，發現兩造及穿著保全衣服的男子共三人在
  爭吵，我看到被告跪在原告前面一直說拜託拜託，還聽到原告
  對被告說你說我是妓女，後來被告又說妳不要跟我太太說」等
  語，足見，兩造確實因被告之前揭言詞而發生爭吵，因此，原
  告主張被告於乙○○傳述「原告以前是當妓女，他的三間房子
  都是男人供應的，還到處拿男人的錢」等語，不實毀謗原告之
  名譽，參之前開判例意旨，使原告在社會上之評價受到貶損，
  已構成侵權行為，原告依據侵權行為之規定，請求被告賠償，
  自屬有據。至於被告抗辯並無前開言語，縱使有不當言語亦為
  原告與證人乙○○故意串謀陷害被告所致，原告與有過失云云
  ，並未舉證以實其說，難謂可取。
(二)按慰撫金之賠償其核給之標準固與財產上損害之計算不同，然
  非不可斟酌雙方身分資力與加害程度，及其他各種情形核定相
  當之數額，最高法院著有51年台上字第223號判例可資參照。
  本院斟酌原告經營早餐店，每日營業額為4、5仟元，離婚育有
  一子，高中畢業，名下有多筆不動產，被告為油漆工，每月薪
  資3、4萬元，結婚育有二子，小學畢業，名下有二筆不動產（
  有稅務電子閘門財產所得調件明細表可按）等兩造之身分、地
  位、經濟能力及其他情形認原告主張被告應賠償被上訴人6 萬
  元為適當，逾此部份，應予駁回。
(三)綜上所述，原告依據侵權行為之規定，請求被告賠償6 萬元及
  自起訴狀繕本送達翌日即97年8 月16日起至清償日止，按年息
  百分之五計算之利息，為有理由，逾此部份，應予駁回。
五、假執行之宣告：
  本判決所命給付未逾50萬元，爰依據民事訴訟法第389條第1項
  第5款之規定依職權宣告假執行，被告陳明願供擔保聲請宣告
  免為假執行，經核原告勝訴部分，合於法律規定，爰酌定相當
  之擔保金額宣告之；原告其餘假執行之聲請，因訴之駁回而失
  所依據，不予准許。
六、本件事證已明，兩造其餘攻擊防禦方法及爭點，核與本件判
    決結果無涉，爰不一一論述。
七、結論：原告之訴為一部有理由、一部無理由，依民事訴訟法
    第79條但書、第389條第1項第5款、第392條第2項判決如主
    文。
中    華    民    國    97    年    10    月    31   日
                  民事第三庭    法  官  徐玉玲
以上正本係照原本作成
如對本判決上訴，須於判決送達後20日內向本院提出上訴狀
中    華    民    國    97    年    10    月    31   日
                                書記官  翁子婷


司法院資訊處製作；財團法人民間司法改革基金會備份。
